# 求助陈版，实际控制人合并报表的编制问题。

提问人：csse235 时间：2021-07-07 08:05:08
假设甲公司持有乙公司70%股权，为乙公司的母公司，以前年度合并乙公司时无商誉，长投的初始投资成本为 100 万元， 2021 年 1 月 1 日，乙公司当日净资产为 1000 万元。乙公司支付 1000 万元从集团外收购丙公司80%股权，丙公司当日可辨认净资产公允价值为 1000 万元。
乙公司当日编制合并报表
借：丙公司净资产 1000
商誉 200
贷：长期股权投资 1000
少数股东权益 200
至此乙公司合并报表中商誉为 200 万元，净资产仍为 1000 万元，可辨认净资产为1000-200=800万元。
甲公司编制合并报表时
借：长期股权投资-损益调整 600 （1000*70%-100）
贷：年初未分配利润 600
此时长期股权投资-乙公司余额为 700 万元
借：乙公司净资产 1000
贷：长期股权投资 700
少数股东权益 （乙公司可辨认净资产800*30%=240）
贷差： 60 万。因为合并报表商誉不变，仍然为 200 ，此处不能为商誉，那应该为什么科目？
问题：
1 、上述甲公司合并乙公司的抵消分录中，如果少数股东权益为乙公司可辨认净资产*少数股东持股比例，抵消分录就不平，请问抵消分录应当如何写？
2 、合并前甲合并乙产生的少数股东权益为1000*30%=300，合并后少数股东权益为 240 ，减少额在所有者权益变动表中如何填列？

回答人：chenyiwei
主帖中的问题在于：在乙公司非同一控制下合并丙公司时，丙公司自身的可辨认净资产价值不会因此减少，仍为 1000 ，不应在此基础上减去此次合并丙公司新增的商誉 200 而变为 800 。因此，在甲公司的合并报表层面，与乙公司相关的少数股权仍为 300 ，这样就不存在主帖所说的编不平的问题。

提问人：csse235 时间：2021-07-10 08:05:09
乙公司用 1000 万元购买丙公司公允价值为1000*80%的可辨认净资产，在乙公司来看，可辨认净资产减少了 1000 万元，又增加了 800 万元，乙公司合并报表中归属于母公司的可辨认净资产不就净减少 200 万元吗？

回答人：chenyiwei
1000 万的收购对象包含商誉在内，不是仅仅针对可辨认净资产的收购。